臺灣彰化地方法院刑事判決　　　　　　　 94年度訴字第382號
公　訴　人　臺灣彰化地方法院檢察署檢察官
被　　　告　甲○○
上列被告因違反毒品危害防制條例案件，經檢察官提起公訴（94
年度毒偵字第258號）及移送併案審理（94年度毒偵字第735、14
88號），被告於本院準備程序中就被訴事實為有罪之陳述，經本
院合議庭裁定改依簡式審判程序審理，並判決如下：
    主  文
甲○○連續施用第一級毒品，累犯，處有期徒刑壹年，扣案之第
一級毒品海洛因壹包（淨重零點壹捌公克）沒收銷燬之；又連續
施用第二級毒品，累犯，處有期徒刑拾月。應執行有期徒刑壹年
捌月，扣案之第一級毒品海洛因壹包（淨重零點壹捌公克）沒收
銷燬之。
    事  實
一、甲○○前因施用毒品案件，經本院裁定送觀察、勒戒後，認
    無繼續施用毒品之傾向，由臺灣彰化地方法院檢察署檢察官
    以89年度毒偵字第3636、3964號為不起訴處分確定；又因施
    用第一、二級毒品案件，經觀察、勒戒後，認有繼續施用毒
    品之傾向，由臺灣彰化地方法院檢察署檢察官聲請強制戒治
    ，並以90年度毒偵字第2882、3510號提起公訴，經本院於民
    國90年11月4日以90年度訴字第1202號判決分別判處有期徒
    刑8月、8月，應執行有期徒刑1年3月確定，強制戒治部分則
    經本院以90年度毒聲字第3522號裁定令入戒治處所施以強制
    戒治，已於91年9月19日執行完畢釋放；另因恐嚇案件，於
    92年6月23日經臺灣臺中地方法院以92年度易字第1213號判
    決判處有期徒刑6月確定，嗣與前開二罪定應執行有期徒刑1
    年8月確定，已於93年6月19日假釋出監付保護管束，並於93
    年9月4日假釋期滿未經撤銷視為徒刑執行完畢。猶不思悔改
    ，於前揭強制戒治執行完畢釋放後5年內，復基於施用第一
    級毒品海洛因之概括犯意，自93年10月中旬某日起，至94年
    5月21日日止，在其位於彰化縣彰化市○○里○○路○段488
    號之住所，以將海洛因摻入香煙中再點火使產生煙霧吸取之
    方式，連續施用第一級毒品海洛因多次，頻率約每星期施用
    2次；另基於施用第二級毒品安非他命之概括犯意，自93年
    10月中旬某日起，至94年5月15日止，在同前處所，以將安
    非他命置於鋁箔紙上，再點火加熱使產生煙霧吸用之方式，
    連續施用第二級毒品安非他命多次，頻率約星期施用1次。
    期間內先93年11月18日下午4時35分許，在彰化縣彰化市○
    ○街56巷3號為警查獲；又於94年2月1日下午3時30分許，在
    彰化縣彰化市○○路○段668號前為警再次查獲，並扣得其所
    有之第一級毒品海洛因1包（淨重0.18公克）；末於94年2月
    7日上午10時38分許，因其係列管毒品人口為警強制至警局
    採尿檢驗，結果亦呈甲基安非他命及嗎啡陽性反應，及於本
    院審理時供出上情。
二、案經彰化縣警察局彰化分局報告臺灣彰化地方法院檢察署檢
    察官偵查起訴，及彰化縣警察局彰化分局、臺中市警察局第
    六分局分別報告臺灣彰化地方法院檢察署檢察官移送併案審
    理。
    理  由
一、被告甲○○於準備程序中，先就前揭犯罪事實為有罪之陳述
    ，且所犯係死刑、無期徒刑、最輕本刑為3年以上有期徒刑
    以外之罪，經本院合議庭依刑事訴訟法第273條之1第1項之
    規定，裁定由法官一人獨任進行簡式審判程序，合先敘明。
二、前揭犯罪事實，業據被告於本院審理中坦承不諱，且被告於
    前揭時地3次獲案後，經警採其尿液送驗之結果，均呈甲基
    安非他命及嗎啡陽性反應（按一般施用海洛因者會在其體內
    代謝為嗎啡成分殘留，並經由尿液排出），有彰化縣警察局
    彰化分局、臺中市警察局第六分局委託檢驗尿液代號與真實
    姓名對照認證單、列管毒品人口尿液檢體採集送驗紀錄表、
    彰化縣衛生局93年11月29日煙檢字第934059號煙毒尿液檢驗
    成績書、中山醫學大學附設醫院藥物濫用檢測中心報告書、
    詮昕科技股份有限公司濫用藥物尿液檢驗報告各1份附卷可
    稽；又扣案之白色粉末1包，經送法務部調查局鑑驗，確為
    第一級毒品海洛因（淨重0.18公克）無訛，此有法務部調查
    局94年4月18日調科壹字第140011419號鑑定通知書1份在卷
    可憑；再參以施用第一級毒品海洛因具成癮性，上癮者，不
    論在生理上或心理上都會對海洛因產生強烈的需求與依賴，
    一旦停用，會有發汗、流淚、緊張、無法入睡、出現劇烈嘔
    吐、發冷、血壓升高等禁斷症狀；而施用第二級毒品甲基安
    非他命極易成癮，並產生強烈心理渴求，極難戒絕，濫用後
    會有心悸、頭痛、胸痛、昏迷等症狀等情，足徵被告自白與
    事實相符，堪予採信。而被告前因施用毒品案件，經本院以
    90 年度毒聲字第3522號裁定令入戒治處所施以強制戒治，
    已於91年9月19日執行完畢釋放，有臺灣高等法院被告前案
    紀錄表1份在卷可參，被告於前揭強制戒治執行完畢釋放後5
    年內，再犯施用毒品犯行，亦堪認定。本案事證已臻明確，
    被告施用第一級毒品海洛因、第二級毒品安非他命犯行堪予
    認定，應依法論科。
三、核被告所為，係犯毒品危害防制條例第10條第1項、第2項之
    施用第一級毒品、第二級毒品罪。其為供己施用而於施用前
    後持有海洛因，及為供己施用而於施用前持有安非他命之低
    度行為，各為其施用之高度行為所吸收，均不另論罪。又被
    告先後多次施用第一、二級毒品犯行，各屬時間緊接，所犯
    為構成要件相同之罪名，顯均係基於概括犯意反覆為之，應
    分別依連續犯之規定，論以一罪，並均依法加重其刑。其所
    犯連續施用第一、二級毒品罪二罪間，犯意各別，罪名有異
    ，應予分論併罰。被告前開犯罪事實中，除自93年10月中旬
    某日起至94年2月1日止，連續施用海洛因之犯行，及自93年
    10月中旬某日起至同年11月18日止，連續施用安非他命之犯
    行，經檢察官提起公訴外，其餘部分之犯行雖均未據檢察官
    提起公訴，惟該部分犯行與檢察官起訴經本院論罪部分有連
    續犯裁判上一罪之關係，自均為起訴效力所及，應由本院併
    予審理，附此敘明。又查被告曾因施用第一、二級毒品案件
    ，經本院以90年度訴字第1202號判決分別判處有期徒刑8 月
    、8月，應執行有期徒刑1年3月確定，另因恐嚇案件，經臺
    灣臺中地方法院以92年度易字第1213號判決判處有期徒刑6
    月確定，嗣與前開二罪定應執行有期徒刑1年8月確定，已於
    93年6月19日假釋出監付保護管束，並於93年9月4日假釋期
    滿未經撤銷視為徒刑執行完畢，有臺灣高等法院被告前案紀
    錄表乙紙附卷可憑，其受此有期徒刑執行完畢後，5年以內
    再犯有期徒刑以上之罪，為累犯，均應依法遞予加重其刑。
    爰審酌被告前甫於93年9月4日因施用毒品案件執行完畢，仍
    不知戒除毒癮，且本次犯罪期間內3次為警查獲，足見其自
    制能力尚有未足，有接受相當期間監禁教化之必要，以促其
    及早矯正吸毒惡習；惟念及被告犯罪之動機、目的係因施用
    毒品之習性難以戒除，其犯罪手段僅係戕害自己之身心、施
    用毒品次數、時間及犯罪後雖坦承犯行，然係經通緝始到案
    之態度等一切情狀，分別量處如主文所示之刑，並定其應執
    行之刑，以示懲儆。扣案被告所有之海洛因1包（淨重0.18
    公克），核屬毒品危害防制條例第2條第2項第1款之第一級
    毒品，應依同條例第18條第1項前段之規定，沒收銷燬之。
據上論斷，應依刑事訴訟法第273條之1第1項、第299條第1項前
段，毒品危害防制條例第10條第1項、第2項、第18條第1項前段
，刑法第11條前段、第56條、第51條第5款、第47條，判決如主
文。
本案經檢察官楊忠城到庭執行職務。
中　　華　　民　　國　　94　　年　　6 　　月　　3 　　日
                  刑事第一庭    法  官  吳  永  梁
以上正本證明與原本無異。
如不服本判決，應於判決送達後10日內，向本院提出上訴狀（須
附繕本）。
中　　華　　民　　國　　94　　年　　6 　　月　　3 　　日
                                書記官  陳  美  敏
附錄論罪科刑法條全文：
毒品危害防制條例第10條
施用第一級毒品者，處六月以上五年以下有期徒刑。
施用第二級毒品者，處三年以下有期徒刑。
